<!DOCTYPE html PUBLIC "-//W3C//DTD XHTML 1.0 Transitional//EN" "http://www.w3.org/TR/xhtml1/DTD/xhtml1-transitional.dtd">
<html xmlns="http://www.w3.org/1999/xhtml">
<head>
	<meta http-equiv="Content-Type" content="text/html; charset=iso-8859-1" />
	<title>Ymmärrä suomea</title>
	<style type="text/css" media="all">@import "css/styles.css";</style>
	<script type="text/javascript" src="swfobject.js"></script>
</head>
<body class="font-medium">
	<div id="main-wrapper">
		<div id="topbar"></div>
		<div id="main-menu">
			<table cellspacing="0" cellpadding="0" border="0" class="add-links"><tr>
				<td class="item"><img class="raquo" src="i/raquo.gif" alt="" height="7" width="4" /><a href="/ymmarra/index.php?moduli=sanakirja">Sanakirja</a></td>
				<td class="item"><img class="raquo" src="i/raquo.gif" alt="" height="7" width="4" /><a href="/ymmarra/index.php?moduli=verbit">Verbiluettelo</a></td>
				<td class="item"><img class="raquo" src="i/raquo.gif" alt="" height="7" width="4" /><a href="/ymmarra/index.php?moduli=kielioppi">Kielioppi</a></td>
			</tr></table>
			<table cellspacing="0" cellpadding="0" border="0"><tr>
				<td class="item"><img class="raquo" src="i/raquo.gif" alt="" height="7" width="4" /><a href="/ymmarra/index.php">Etusivu</a></td>
				<td class="item"><img class="raquo" src="i/raquo.gif" alt="" height="7" width="4" /><a href="/ymmarra/index.php?moduli=tekstit">Lukutekstit</a></td>
			</tr></table>
		</div>
		<div id="content">
			<table cellspacing="0" cellpadding="0" border="0" id="content-wrapper"><tr>
				<td>
					<div id="left-menu">
												<div class="header-verb"><span>Verbit</span></div>
						<div class="menu">
								<div class="init"><a href="/ymmarra/index.php?moduli=verbit&kirjain=a">A</a></div>
								<div class="init"><a href="/ymmarra/index.php?moduli=verbit&kirjain=e">E</a></div>
								<div class="init"><a href="/ymmarra/index.php?moduli=verbit&kirjain=h">H</a></div>
								<div class="init"><a href="/ymmarra/index.php?moduli=verbit&kirjain=i">I</a></div>
								<div class="init"><a href="/ymmarra/index.php?moduli=verbit&kirjain=j">J</a></div>
								<div class="init"><a href="/ymmarra/index.php?moduli=verbit&kirjain=k">K</a></div>
								<div class="init"><a href="/ymmarra/index.php?moduli=verbit&kirjain=l">L</a></div>
								<div class="init"><a href="/ymmarra/index.php?moduli=verbit&kirjain=m">M</a></div>
								<div class="init"><a href="/ymmarra/index.php?moduli=verbit&kirjain=n">N</a></div>
								<div class="init"><a href="/ymmarra/index.php?moduli=verbit&kirjain=o">O</a></div>
								<div class="init"><a href="/ymmarra/index.php?moduli=verbit&kirjain=p">P</a></div>
								<div class="init"><a href="/ymmarra/index.php?moduli=verbit&kirjain=r">R</a></div>
								<div class="init"><a href="/ymmarra/index.php?moduli=verbit&kirjain=s">S</a></div>
								<div class="init"><a href="/ymmarra/index.php?moduli=verbit&kirjain=t">T</a></div>
								<div class="init"><a href="/ymmarra/index.php?moduli=verbit&kirjain=u">U</a></div>
								<div class="init"><a href="/ymmarra/index.php?moduli=verbit&kirjain=v">V</a></div>
								<div class="init"><a href="/ymmarra/index.php?moduli=verbit&kirjain=y">Y</a></div>
								<div class="init"><a href="/ymmarra/index.php?moduli=verbit&kirjain=Ä">Ä</a></div>
						</div>					</div>
				</td>
				<td>
					<div id="main-content">
						<div id="path">
							<a href=".">Etusivu</a> &gt; <a href="/ymmarra/index.php?moduli=verbit&kirjain=H">H</a>						</div>
													<h1>HARKITA</h1>
						<table cellspacing="0" cellpadding="0" border="0">
							<tr>
								<td colspan="2" style="padding-bottom:10px;"><strong>Aktiivin indikatiivi</strong></td>
							</tr>
							<tr>
								<td><pre>PREESES                    
minä     harkitsen         
sinä     harkitset         
hän      harkitsee         
me       harkitsemme       
te       harkitsette       
he       harkitsevat       
 
PASSIIVI
         harkitaan         

IMPERFEKTI                 
         harkitsin         
         harkitsit         
         harkitsi          
         harkitsimme       
         harkitsitte       
         harkitsivat       

PASSIIVI
         harkittiin        

PERFEKTI
olen     harkinnut         
olet     harkinnut         
on       harkinnut         
olemme   harkinneet        
olette   harkinneet        
ovat     harkinneet        

PASSIIVI
on       harkittu          

PLUSKVAMPERFEKTI
olin     harkinnut         
olit     harkinnut         
oli      harkinnut         
olimme   harkinneet        
olitte   harkinneet        
olivat   harkinneet        

PASSIIVI
oli      harkittu          
</pre></td>
								<td>&nbsp;&nbsp;&nbsp;</td>
								<td><pre>  KIELTOMUOTO
  en        harkitse
  et        harkitse
  ei        harkitse
  emme      harkitse
  ette      harkitse
  eivät     harkitse


  ei        harkita

   
  en        harkinnut
  et        harkinnut
  ei        harkinnut
  emme      harkinneet
  ette      harkinneet
  eivät     harkinneet


  ei        harkittu


  en    ole harkinnut
  et    ole harkinnut
  ei    ole harkinnut
  emme  ole harkinneet
  ette  ole harkinneet
  eivät ole harkinneet


  ei    ole harkittu    


  en    ollut  harkinnut
  et    ollut  harkinnut
  ei    ollut  harkinnut
  emme  olleet harkinneet
  ette  olleet harkinneet
  eivät olleet harkinneet


  ei    ollut  harkittu
</pre></td>
							</tr>
						</table>
						<table cellspacing="0" cellpadding="0" border="0">
							<tr>
								<td colspan="2" style="padding-bottom:10px;"><strong>Aktiivin konditionaali</strong></td>
							</tr>
							<tr>
								<td><pre>PREESENS
minä     harkitsisin       
sinä     harkitsisit       
hän      harkitsisi        
me       harkitsisimme     
te       harkitsisitte     
he       harkitsisivat     

PASSIIVI
         harkittaisiin     

PERFEKTI
olisin   harkinnut         
olisit   harkinnut         
olisi    harkinnut         
olisimme harkinneet        
olisitte harkinneet        
olisivat harkinneet        

PASSIIVI
olisi    harkittu          
</pre></td>
								<td>&nbsp;&nbsp;&nbsp;</td>
								<td><pre> 
  en        harkitsisi
  et        harkitsisi
  ei        harkitsisi
  emme      harkitsisi
  ette      harkitsisi
  eivät     harkitsisi


  ei        harkittaisi   


  en    olisi  harkinnut
  et    olisi  harkinnut
  ei    olisi  harkinnut
  emme  olisi  harkinneet
  ette  olisi  harkinneet
  eivät olisi  harkinneet


  ei    olisi  harkittu
</pre></td>
							</tr>
						</table>
						<table cellspacing="0" cellpadding="0" border="0">
							<tr>
								<td colspan="2" style="padding-bottom:10px;"><strong>Aktiivin potentiaali</strong></td>
							</tr>
							<tr>
								<td><pre>PREESENS
minä     harkinnen         
sinä     harkinnet         
hän      harkinnee         
me       harkinnemme       
te       harkinnette       
he       harkinnevat       

PASSIIVI
         harkittaneen      

PERFEKTI
lienen   harkinnut         
lienet   harkinnut         
lienee   harkinnut         
lienemme harkinneet        
lienette harkinneet        
lienevät harkinneet        

PASSIIVI
lienee   harkittu          
</pre></td>
								<td>&nbsp;&nbsp;&nbsp;</td>
								<td><pre> 
  en        harkinne
  et        harkinne
  ei        harkinne
  emme      harkinne
  ette      harkinne
  eivät     harkinne


  ei        harkittane   


  en    liene  harkinnut
  et    liene  harkinnut
  ei    liene  harkinnut
  emme  liene  harkinneet
  ette  liene  harkinneet
  eivät liene  harkinneet


  ei    liene  harkittu
</pre></td>
							</tr>
						</table>
						<table cellspacing="0" cellpadding="0" border="0">
							<tr>
								<td colspan="2" style="padding-bottom:10px;"><strong>Aktiivin imperatiivi</strong></td>
							</tr>
							<tr>
								<td><pre>PREESENS

(sinä)   harkitse          
(hän)    harkitkoon        
(me)     harkitkaamme      
(te)     harkitkaa         
(he)     harkitkoot        

PASSIIVI
         harkittakoon      

PERFEKTI

ole      harkinnut         
olkoon   harkinnut         
olkaamme harkinneet        
olkaa    harkinneet        
olkoot   harkinneet        

PASSIIVI
olkoon   harkittu          
</pre></td>
								<td>&nbsp;&nbsp;&nbsp;</td>
								<td><pre> 

  älä       harkitse
  älköön    harkitko
  älkäämme  harkitko
  älkää     harkitko
  älkööt    harkitko


  älköön    harkittako    



  älä      ole  harkinnut
  älköön   olko harkinnut
  älkäämme olko harkinneet
  älkää    olko harkinneet
  älkööt   olko harkinneet


  älköön   olko harkittu
</pre></td>
							</tr>
						</table>
						<table cellspacing="0" cellpadding="0" border="0">
							<tr>
								<td colspan="2" style="padding-bottom:10px;"><strong>V e r b i n   n o m i n a a l i m u 0o d o t</strong></td>
							</tr>
							<tr>
								<td><pre>I INFINITIIVI              
Lyhyempi muoto:            
         harkita           

Pitempi muoto:             
         harkitakseni      
         harkitaksesi
         harkitakseen
         harkitaksemme
         harkitaksenne
         harkitakseen

III  INFINITIIVI           
inessiivi    harkitsemassa 
elatiivi     harkitsemasta 
illatiivi    harkitsemaan  
adessiivi    harkitsemalla
abessiivi    harkitsematta 
instruktiivi harkitseman   
                           
Passiivi
instruktiivi harkittaman   
                           
                           
</pre></td>
								<td>&nbsp;&nbsp;&nbsp;</td>
								<td><pre>  II INFINITIIVI
  inessiivi     harkitessa  
  instruktiivi  harkiten  

  Passiivi
  inessiivi     harkittaessa   






  IV INFINITIIVI
  nominatiivi   harkitseminen
  partitiivi    harkitsemista
       

  I PARTISIIPPI 
  aktiivi       harkitseva
  passiivi      harkittava   

  II PARTISIIPPI 
  aktiivi       harkinnut
  passiivi      harkittu
</pre></td>
							</tr>
						</table>

					</div>
				</td>
			</tr></table>		</div>
		<div id="footer"><a href="http://www.oph.fi/"><img src="i/oph_logo_ymmarrasuomea.gif" width="157" height="35" alt="OPH" /></a></div>
	</div>
</body>
</html>
